【裁判字號】    98,台抗,31
【裁判日期】    980109
【裁判案由】    違反毒品危害防制條例等罪定應執行刑
【裁判全文】
最高法院刑事裁定                九十八年度台抗字第三一號
抗  告  人  甲○○
上列抗告人因違反毒品危害防制條例等罪案件，不服台灣高等法
院台南分院中華民國九十七年十一月二十一日定應執行刑之裁定
（九十七年度聲字第一二八六號），提起抗告，本院裁定如下：
    主  文
原裁定關於其附表編號一、二、三、五所示之罪定應執行刑部分
撤銷，應由台灣高等法院台南分院更為裁定。
其他抗告駁回。
    理  由
一、撤銷部分
本件原裁定以抗告人甲○○所犯如其附表編號一、二、三、五所
示施用第一級毒品、施用第二級毒品（各二罪）共四罪，分別經
台灣台南地方法院、原審法院判決及裁定減刑確定，茲檢察官聲
請定其應執行之刑，認聲請為正當，乃定應執行有期徒刑一年九
月，固非無見。惟查抗告人所犯其中編號一、二之罪，前經台灣
台南地方法院九十六年度聲減字第二七三一號裁定減刑並定應執
行有期徒刑六月；編號三、五之罪，亦曾經原審法院九十七年度
上訴字第四一四號判決定應執行有期徒刑一年一月，嗣經本院九
十七年度台上字第三五四八號判決從程序上駁回上訴確定，有各
該判決在卷可稽。上開四罪二次所定應執行之刑，合計為有期徒
刑一年七月，原裁定未審酌上情，竟定應執行有期徒刑一年九月
，顯較未裁定前更不利於抗告人，有違數罪併罰禁止不利於被告
（或受刑人）之恤刑立法目的，自有未當。抗告意旨指摘原裁定
此部分不當，為有理由，應予撤銷，由原審法院更為適法之裁定
。
二、抗告駁回部分
按裁判確定前犯數罪者，併合處罰之，刑法第五十條定有明文。
是刑法第五十三條規定：「數罪併罰，有二裁判以上者，依第五
十一條之規定，定其應執行之刑」，自以數裁判所宣告之數罪，
均係於裁判確定前所犯者為限；若一罪裁判確定後，另犯他罪者
，即應合併執行，無依數罪併罰規定定應執行刑之餘地。原裁定
以：(一)抗告人所犯如其附表編號四、六、七所示竊盜、施用第一
級毒品、施用第二級毒品共三罪，分別經台灣台南地方法院、原
審法院判處罪刑確定，茲檢察官聲請定其應執行之刑，認聲請為
正當，乃定應執行有期徒刑一年二月；(二)編號一、二、三、五所
示四罪均於編號一、二之罪裁判確定以前所犯，編號四、六、七
所示三罪皆於編號一、二之罪裁判確定以後所犯，所定應執行之
刑應併予執行。經核原裁定此部分於法並無違誤。抗告意旨以此
三罪所定應執行之刑，亦應與前述四罪合併定應執行刑云云，指
摘原裁定違誤，為無理由，應予駁回。
據上論結，應依刑事訴訟法第四百十三條前段、第四百十二條，
裁定如主文。
中    華    民    國  九十八  年    一    月    九    日
                      最高法院刑事第十一庭
                          審判長法官  花  滿  堂
                                法官  黃  正  興
                                法官  陳  東  誥
                                法官  林  錦  芳
                                法官  洪  昌  宏
      本件正本證明與原本無異
                                      書  記  官
中    華    民    國  九十八  年    一    月   十二   日
                                                      Ｅ


司法院資訊處製作；財團法人民間司法改革基金會備份。
